【裁判字號】    88,易,4671
【裁判日期】    890117
【裁判案由】    動產擔交法
【裁判全文】
臺灣板橋地方法院刑事判決                        八十八年度易字第四六七一號
    公  訴  人  臺灣板橋地方法院檢察署檢察官
    被      告  甲○○
右列被告因違反動產擔保交易法案件，經檢察官提起公訴（八十八年度偵字第二四四
二七號），本院判決如左：
    主  文
甲○○動產擔保交易之債務人，意圖不法之利益，將標的物遷移，致生損害於債權人
，處拘役肆拾日，如易科罰金，以參佰元折算壹日，緩刑貳年。
    事  實
一、甲○○於民國（下同）八十七年十月十四日，以附條件買賣方式，在台北縣土城
    市○○路○段二六九之一號向協新發車業有限公司（以下簡稱協新發公司），購
    買牌照號碼ＱＦＰ─０八二號機車一部，約定總價為新臺幣（下同）二萬六千二
    百八十元，除頭期款一千元外，餘款自八十七年十一月二十日起，分十二期給付
    ，每月二十日給付二千一百九十元，於付清全部價款前，該車仍屬協新發公司所
    有，訂立附條件買賣契約，約定放置地點為臺北縣板橋市○○街三六九巷五十七
    弄十二號三樓附近，係動產擔保交易之債務人。詎甲○○竟意圖不法之利益，除
    頭期款外，未給付分期款，並將上開標的物遷移至不詳處所，致生損害於債權人
    協新發公司。
二、案經協新發公司告訴臺灣板橋地方法院檢察署檢察官偵查起訴。
    理  由
一、訊據被告甲○○固坦承有於事實欄所載時地，以分期付款方式向告訴人公司購買
    機車，惟辯稱係為伊丈夫大哥購買，伊於八十七年十月間搬家，未收到通知，故
    未依期繳款，並無意圖不法利益云云。惟查右揭事實，業據告訴人之法定代理人
    乙○○於偵審時指訴綦詳，復有附條件買賣契約書乙份附卷足憑。被告亦供承有
    以自己名義與告訴人公司訂約買車，衡情就何時應繳付分期款應知之甚詳，被告
    既以自己名義與告訴人公司訂約，自應依約負繳款之責，豈有以為他人購買、搬
    遷住所等為詞而不付分期款之理，其僅付頭期款即將標的物遷移他處，致生損害
    於債權人，且其餘分期款均未見給付，亦未再與告訴人公司聯繫，且未返還該車
    ，自有不法意圖，事證明確，被告犯行堪以認定。
二、核被告所為，係犯動產擔保交易法第三十八條之罪。爰審酌被告之品行、犯罪之
    動機、目的、手段、所生危害，已與告訴人公司達成和解，並清償全部車款及犯
    罪後之態度等一切情狀，量處如主文所示之刑，並諭知易科罰金之折算標準，以
    資懲儆。又被告前未曾受有期徒刑以上刑之宣告，因一時失慮，偶罹刑典，事後
    已清償車款，經此刑之宣告後，應知警惕而無再犯之虞，本院因認暫不執行其刑
    為當，予以宣告緩刑二年，用啟自新。
據上論斷，應依刑事訴訟法第二百九十九條第一項前段，動產擔保交易法第三十八條
，刑法第十一條前段、第四十一條、第七十四條第一款，罰金罰鍰提高標準條例第一
條前段、第二條，判決如主文。
本案經檢察官葉靜芳到庭執行職務
中      華      民      國    八十九    年      一      月      十七    日
                                      台灣板橋地方法院刑事第四庭
                                          法  官  王  敏  慧
右正本證明與原本無異
如不服本判決應於送達後十日內向本院提出上訴狀
                                          書記官  廖  美  紅
中      華      民      國    八十九    年      一      月      二十    日
附錄本案論罪科刑法條全文：
動產擔保交易法第三十八條
動產擔保交易之債務人，意圖不法之利益，將標的物遷移、出賣、出質、移轉、抵押
或為其他處分，致生損害於債權人者，處三年以下有期徒刑、拘役或科或併科六千元
以下之罰金。


司法院資訊處製作；財團法人民間司法改革基金會備份。
